【裁判字號】    98,抗,347
【裁判日期】    980723
【裁判案由】    假扣押
【裁判全文】
臺灣高等法院臺中分院民事裁定  98年度抗字第347號
抗  告  人  甲○○○○○○○○.
相  對  人  乙○○
                        達址）.
上列抗告人與相對人等間假扣押事件，抗告人對於民國98年3月
12日臺灣臺中地方法院98年度裁全字第1638號裁定，提起抗告，
本院裁定如下：
      主  文
抗告駁回。
抗告訴訟費用由抗告人負擔。
      理  由
一、按債權人就金錢請求或得易為金錢請求之請求，欲保全強制
    執行聲請假扣押。請求及假扣押之原因應釋明之，前項釋明
    如有不足，而債權人陳明願供擔保或法院認為適當者，法院
    得定相當之擔保，命供擔保後得為假扣押。民事訴訟法第五
    百二十二條第一項、第五百二十六條第一、二項分別定有明
    文。本件債權人主張對於抗告人有新台幣（下同）300萬元
    之債權，因債務人有隱匿財產等致債權將來不能履行之虞，
    爰聲請為假扣押。原裁定依首開規定，命供擔保後為假扣押
    ，並無不合。
二、抗告人抗告意旨略以：驚聲眼鏡行之負責人係由蔡淑文一人
    獨資設立之商號，抗告人僅於94年代表驚聲眼鏡行出面與相
    對人成立一新合夥事業即嘉傳眼鏡行，原裁定認抗告人即驚
    聲眼鏡行，與事實不符。又相對人迄今未說明蔡淑文即驚聲
    眼鏡行有何違約情事及據何對抗告人為本件請求，顯就假扣
    押之請求未為任何之釋明。另抗告人亦無浪費財產、增加負
    擔、或就其財產為不利益之處分，將成為無資力之狀態或將
    移往遠地、逃匿無蹤、隱匿財產，致使債權人將來執行困難
    等情事，顯就假扣押之原因未為舉証、釋明。故應不具備假
    扣押之要件，原審未查，遽以准許，自有未洽，求予廢棄等
    語。
三、經查，本件相對人聲請本件假扣押，業據其提出合作入股契
    約書、合夥契約、活期存摺、律師事務所函、台灣士林地方
    法院執行命令等影本，以釋明假扣押之請求及原因，而其假
    扣押之原因為抗告人處分或隱匿其財產，有難於強制執行之
    情事，參之抗告人委請律師向相對人函稱：伊自94年9月經
    營嘉傳眼鏡行起即連月虧損，至97年3月底已虧損達400萬元
    等情，則據此已足以認為相對人已為相當程度之釋明，使法
    院得薄弱之心證，信其事實上之主張大概如此。縱使其釋明
    程度尚有不足，惟相對人既陳明願供擔保以補釋明之不足。
    至抗告人是否即為驚聲眼鏡行係實体上之法律關係，乃應待
    本案解決之問題，抗告人據以對原裁定聲明不服，不能認為
    有理由。依首揭說明，原法院准為本件假扣押之聲請，於法
    即無不合。從而，抗告意旨指摘原裁定不當，求予廢棄，為
    無理由，應予駁回。
六、據上論結，本件抗告為無理由，依民事訴訟法第495條之l第
    l項、第449條第l項、第95條、第78條，裁定如主文。
中    華    民    國    98    年    7     月    23    日
                民事第六庭    審判長法  官  袁再興
                                    法  官  陳賢慧
                                    法  官  吳惠郁
以上正本係照原本作成。
再為抗告應以適用法規顯有錯誤為理由。
如提起再抗告者應於裁定送達後10日內向本院提出抗告理由狀（
須按照他造人數附具繕本）並繳納抗告裁判費新臺幣1,000元，
同時委任律師或具有律師資格之關係人為代理人。
                                    書記官  周巧屏
中    華    民    國    98    年    7     月    24    日
                                                      Ｍ


司法院資訊處製作；財團法人民間司法改革基金會備份。
